最高法院刑事判決　　　　　　　　　　　　　　　九十三年度台上字第二二七三號
　　上　訴　人　甲○○
右上訴人因違反槍砲彈藥刀械管制條例案件，不服台灣高等法院中華民國九十二年九
月二十六日第二審更審判決（九十二年度上更(一)字第二一一號，起訴案號：台灣桃園
地方法院檢察署九十年度偵字第一五四八五號），提起上訴，本院判決如左：
　  主　文
原判決撤銷，發回台灣高等法院。
　　理　由
本件原判決認定上訴人甲○○未經許可，於民國九十年九月十日下午六時許，在桃園
縣龍潭鄉龍潭國民中學後方小路旁，自綽號「阿文」之成年男子處取得具有殺傷力之
仿ＢＥＲＥＴＴＡ廠半自動手槍製造之改造玩具手槍一支（含彈匣一個）及不具殺傷
力之子彈一發（以報紙包著再裝置於七｜ＥＬＥＶＥＮ之塑膠袋內），而無故持有；
嗣於同日晚上八時許，攜帶該裝置槍彈之塑膠袋步行至同鄉○○路三四四巷二十號萊
因汽車旅館大門出口處，適桃園縣警察局平鎮分局刑事組據報該萊因汽車旅館有人藏
放毒品而前來盤查臨檢，上訴人於犯罪尚未被發覺前，主動向警承認持有上開槍枝，
自首犯罪而接受裁判，並經警扣得上開改造玩具手槍一支及彈匣一個等情；因而撤銷
第一審判決，改判仍論處上訴人未經許可持有可發射子彈具殺傷力之改造玩具手槍累
犯罪刑，固非無見。
惟查：犯槍砲彈藥刀械管制條例之罪自首，並報繳其持有之全部槍砲、彈藥、刀械者
，減輕或免除其刑，該條例第十八條第一項定有明文；此乃刑法第六十二條所謂自首
減輕刑度之特別規定，應優先適用。又科刑判決書所認定之事實，應與所採用之證據
資料相符合，否則即有證據上理由矛盾之違法。本件上訴人在原審一再辯稱：伊係在
警察發覺前，向警承認持有槍枝，並主動繳交槍枝等情，而依原判決理由欄二之記載
，似採信上訴人上開辯解；如果無訛，原判決應適用前開規定減輕上訴人之刑或免除
其刑，乃原判決竟適用刑法第六十二條之自首規定減輕上訴人之刑，自非適法。又原
判決既採信該上訴人前開辯解，即應於事實欄認定上訴人自首並報繳前開槍枝，乃竟
於事實欄載稱上訴人向警自首，經警扣得上開槍枝及彈匣等情，而非認定上訴人報繳
前開槍枝，亦有認定之事實與所採用之證據資料不相適合之證據上理由矛盾之違法。
上訴人上訴意旨指摘原判決違背法令，非無理由，應認原判決仍有撤銷發回更審之原
因。
據上論結，應依刑事訴訟法第三百九十七條、第四百零一條，判決如主文。
中　　　華　　　民　　　國　　九十三　　年　　　五　　　月　　　六　　　日
                              最高法院刑事第七庭
                                  審判長法官  洪　明　輝
                                        法官  黃　一　鑫
                                        法官  魏　新　和
                                        法官  林　秀　夫
                                        法官  蘇　振　堂
      右正本證明與原本無異
                                              書  記  官
中　　　華　　　民　　　國　　九十三　　年　　　五　　　月　　 十二 　　日
                                                                        Ｌ
